臺灣基隆地方法院基隆簡易庭小額民事判決
　　　　　　　　　　　　　　　　　　99年度基小字第2638號
原　　　告　陳惠珍
訴訟代理人　陳吳鈞
被　　　告　楊騎平
上列當事人間請求損害賠償事件，本院於民國100年3月9日言詞
辯論終結，判決如下：
    主  文
被告應給付原告新臺幣伍仟肆佰拾元。
原告其餘之訴駁回。
訴訟費用新臺幣壹仟元，由被告負擔新臺幣捌佰貳拾貳元，原告
負擔新臺幣壹佰柒拾捌元。
本判決第一項得假執行。
    事實及理由要領
一、原告主張：民國99年10月8日下午11時15 分許訴外人陳吳鈞
    駕駛原告所有車牌號碼7788-FJ 號自小客車（下稱系爭車輛
    ），沿基隆市○○路往仁五路方向行使至仁四路路口時，適
    被告駕駛車牌號碼110-B9號營業用小客車自仁四路左轉仁五
    路，未讓直行車即系爭車輛先行而不慎擦撞，致系爭車輛左
    後門及後方保險桿等處損壞，原告因而支出修理費用新臺幣
    （下同）6,600元（零件部分1,300元、工資部分5,300元）
    ，爰依侵權行為損害賠償之法律關係，訴請被告賠償原告6,
    600元等語。
二、被告對於原告主張於上開時、地，因被告駕駛不慎發生本件
    事故，致原告受有損害乙情不爭執，惟以：賠償金額，請依
    法判決置辯。並聲明：原告之訴駁回。
三、經查，原告主張上開事實，業據其提出車輛委修單及估價單
    、基隆市警察局第一分局道路交通事故現場圖、基隆市○○
    ○道路交通事故初步分析研判表、汽車行車執照（以上均為
    影本）及照片等件為證，且為被告所不爭執，復經本院依職
    權向基隆市警察局交通隊函查無誤，堪信為真實。
四、按汽車、機車或其他非依軌道行駛之動力車輛，在使用中加
    損害於他人者，駕駛人應賠償因此所生之損害；又不法毀損
    他人之物者，被害人得請求賠償其物因毀損所減少之價額；
    又負損害賠償責任者，債權人得請求支付回復原狀所必要之
    費用，以代回復原狀，民法第191條之2前段、第196條、第2
    13條第3 項分別定有明文。所謂其物因毀損所減少之價額，
    非不得以修復費用為估定之標準。又按損害賠償，以填補損
    害，使被害人獲得完全賠償為最高原則。是物被毀損時，被
    害人除得依民法第196條請求賠償外，並不排除民法第213條
    至第215 條之適用。被害人此種選擇權，於向賠償義務人為
    選擇之意思表示後，原則上固應受其拘束。又依民法第196
    條請求賠償物被毀損所減少之價額，得以修復費用為估定之
    標準，但以必要者為限（例如：修理材料以新品換舊品，應
    予折舊）。被害人如能證明其物因毀損所減少之價額，超過
    必要之修復費用時，就其差額，仍得請求賠償。經查，原告
    於本件事故發生時，系爭車輛為其所有之事實，有系爭車輛
    行車執照可稽；又系爭車輛因本件事故所受損害之修復費用
    為6,600 元乙節，亦有原告所舉系爭車輛修復估價單為佐，
    被告對此均未表爭執。惟依行政院86年12月30日行政院台（
    86）財字第52053 號令發布之修正固定資產耐用年數表及行
    政院45年7月31日台（45）財字第4180 號函公布之固定資產
    折舊率表所示，非運輸業用之小客車折舊年限為5 年，依定
    率遞減法折舊率為1000分之369，然其最後1年之折舊額加計
    歷年折舊累積額，其總和不得超過該資產成本原額之10分之
    9（參酌所得稅法第51條、第54條、同法施行細則第48 條之
    規定）。復參酌營利事業所得稅查核準則第95條第6 項規定
    「固定資產提列折舊採用平均法或定律遞減法者，以1 年為
    計算單位，其使用期間未滿1 年者，按實際使用之月數相當
    於全年之比例計算之，不滿1個月者，以1月計」。準此，原
    告所提之系爭車輛修復估價單中1,300 元零件費用，以此計
    算必要修護費用時，因該零件費用屬更換新品自應依前開規
    定予以折舊計算；而原告所有系爭車輛出廠年月為92年6 月
    ，有系爭車輛行車執照可參，距本件事故發生日即99年10月
    8日，已使用逾5年，依上開折舊規定，其零件費用經折舊後
    價值應為資產成本額10分之1，即130元【計算式：1,300 元
    ×1/10＝130】，加上不應折舊之工資5,300元，合計系爭車
    輛因本件事故毀損而減少之價額為5,430元（130＋5,300 ＝
    5,430）。從而，原告依侵權行為損害賠償之法律關係請求
    被告給付5,430 元，為有理由，應予准許；逾此範圍之請求
    ，為無理由，應予駁回。
五、本件原告勝訴部分係適用小額訴訟程序之判決，依民事訴訟
    法第436條之20規定，應依職權宣告假執行。
六、訴訟費用即第一審裁判費1,000元由被告負擔822元，餘由原
    告負擔。
中　　華　　民　　國　 100　　年　　3 　　月　　15　　日
                  基隆簡易庭法  官  林淑鳳
以上正本係照原本作成。
對於本件判決如有不服，應於收受送達後20日內向本院提出上訴
書狀，上訴於本院合議庭，並按他造當事人之人數附具繕本。
如委任律師提起上訴者，應一併繳納上訴審裁判費。
當事人之上訴，非以判決違背法令為理由不得為之，上訴狀應記
載上訴理由，表明下列各款事項：
(一)原判決所違背之法令及其具體內容。
(二)依訴訟資料可認為原判決有違背法令之具體事實。
中　　華　　民　　國　 100　　年　　3 　　月　　15　　日
                            書記官　王鵬勝
